【裁判字號】    92,訴,43
【裁判日期】    920328
【裁判案由】    毒品危害防制條例
【裁判全文】
臺灣苗栗地方法院刑事判決                            九十二年度訴字第四三號
    公  訴  人  臺灣苗栗地方法院檢察署檢察官
    被      告  甲○○
右列被告因違反毒品危害防制條例案件，經檢察官提起公訴（九十一年度毒偵緝字第
一三四號）及移
    主  文
甲○○連續施用第一級毒品，累犯，處有期徒刑玖月。又連續施用第二級毒品，累犯
，處有期徒刑柒月。應執行有期徒刑壹年貳月。
    事  實
一、甲○○前因違反麻醉藥品管理條例案件，經法院判處有期徒刑五月確定，並於民
    國八十七年七月二十四日執行完畢；復因施用毒品案件，經裁定送觀察、勒戒後
    ，因認無繼續施用毒品之傾向，業經臺灣臺中地方法院檢察署檢察官於八十八年
    八月九日，以八十八年度偵字第一七五八九號為不起訴處分確定，仍不知悔改。
二、甲○○復分別基於施用第一、二級毒品之概括犯意，自九十一年四月間某日起至
    同年十月二十七日止，各在苗栗縣頭份鎮中港溪某處河堤、頭份鎮○○里○○街
    十二號三樓居所處及其所駕駛之汽車上等處，連續施用第一級毒品海洛因、施用
    第二級毒品安非他命多次；其間，經警分別於九十一年四月二十三日、同年十月
    二十八日採集其尿液，並經檢察官送驗結果，均分別呈嗎啡、安非他命之陽性反
    應。並經依本院九十一年度毒聲字第八八八號裁定送臺灣苗栗看守所附設勒戒處
    所觀察、勒戒後，認為有繼續施用毒品之傾向。
三、案經臺灣苗栗地方法院檢察署檢察官自動檢舉而偵查起訴及苗栗警察局竹南分局
    移送同署檢察官移送併案審理。
    理  由
一、訊據被告甲○○對於右揭連續施用第二級毒品安非他命、第一級毒品海洛因之事
    實均坦承不諱，且被告於九十一年四月二十三日、同年十月二十八日經警採集之
    尿液，經檢察官送鑑結果，發現均確有甲基安非他命及嗎啡陽性反應，此有中山
    醫學大學附設醫院藥物濫用檢測中心出具之確認結果報告二紙附卷可參。次查被
    告前因施用毒品案件，經送觀察、勒戒後，因認無繼續施用毒品之傾向，而由臺
    灣臺中地方法院檢察署檢察官於八十八年八月九日以八十八年度偵字第一七五八
    九號為不起訴處分確定在案；又因本件施用毒品案件，經送觀察、勒戒後，認為
    有繼續施用毒品之傾向，此有該不起訴處分書、臺灣苗栗地方法院檢察署刑案資
    料查註紀錄表、臺灣高等法院被告全國前案紀錄表及臺灣苗栗看守所九十一年十
    一月十三日苗所衛字第○九一○○○三四○一函附有無繼續施用毒品傾向證明書
    各一件在卷可按，足徵被告之自白確與事實相符。本件事證明確，被告犯行堪予
    認定，應依法論科。
二、查海洛因、安非他命分別為毒品危害防制條例第二條第二項第一款、第二款所定
    之第一級毒品、第二級毒品。又犯毒品危害防制條例第十條之罪者，依同條例第
    二十條第一項規定，檢察官應先將被告送勒戒處所觀察、勒戒，經觀察、勒戒後
    而無繼續施用毒品傾向之特定情形下，始得由檢察官為不起訴處分，除此情形外
    ，被告倘有繼續施用毒品行為，仍應依刑事訴訟程序追訴處罰，此觀同條例第二
    十條第三項規定不起訴處分後五年內再犯或三犯以上者，不適用同條第二項得由
    檢察官為不起訴處分之規定即明。查被告前因施用毒品案件，經送勒戒處所觀察
    、勒戒後，認無繼續施用毒品傾向，已由臺灣苗栗地方法院檢察署檢察官為不起
    訴處分，其於不起訴處分後五年內，再於九十一年四月某日起至同年十月二十七
    日止，連續施用第一級毒品海洛因及第二級毒品安非他命各多次，所為係違反毒
    品危害防制條例第十條第一項之施用第一級毒品罪、同條第二項之施用第二級毒
    品罪。其施用毒品前後非法持有毒品之低度行為，應為施用之高度行為所吸收，
    不另論罪。被告先後多次施用第二級毒品安非他命、第一級毒品海洛因之犯行，
    時間緊接，方法相同，觸犯構成要件相同之罪，顯係分別基於概括犯意為之，均
    為連續犯，各應依刑法第五十六條之規定，以一罪論，並加重其刑。其所犯上開
    二罪，犯意各別，行為互異，應予分論併罰。被告曾因違反麻醉藥品管理條例案
    件，經法院判處有期徒刑五月確定，並於八十七年七月二十四日執行完畢，有臺
    灣苗栗地方法院檢察署刑案資料查註紀錄表、臺灣高等法院被告全國前案紀錄表
    各一件在卷可稽，其受有期徒刑執行完畢後，五年以內再犯本件有期徒刑以上之
    罪，為累犯，應依刑法第四十七條規定遞加重其刑。爰審酌被告非法施用第一級
    毒品海洛因、第二級毒品安非他命，對個人身心戕害甚鉅，且前已因施用毒品案
    件，經觀察、勒戒後復經檢察官為不起訴處分確定，於不起訴處分後之五年內又
    犯本件施用毒品犯行，顯未因前所受之觀察、勒戒處分而決心改過，非以隔離方
    式恐無法收矯正之效，惟念其於本院審理時尚能坦承犯行及其本件施用毒品行為
    之情節尚輕等一切情狀，分別量處如主文所示之刑，並定其應執行刑。
據上論斷，應依刑事訴訟法第二百九十九條第一項前段，毒品危害防制條例第十條第
一項、第二項，刑法第十一條、第五十六條、第四十七條、第五十一條第五款，判決
如主文。
本案經檢察官黃智炫到庭執行職務。
中      華      民      國    九十二    年      三      月    二十八    日
                                    臺灣苗栗地方法院刑事第二庭
                                        法  官  林  燦  都
右正本證明與原本無異。
如不服本判決，應於送達後十日內向本院提出上訴狀(須附繕本)，上訴於臺灣高等
法院臺中分院。
                                        書記官  陳  建  分
中      華      民      國    九十二    年      三      月    二十八    日
附錄本案論罪科刑法條
毒品危害防制條例第十條
      施用第一級毒品者，處六月以上五年以下有期徒刑。
      施用第二級毒品者，處三年以下有期徒刑。


司法院資訊處製作；財團法人民間司法改革基金會備份。
